---
title: "Raport tankowań 12.10.2020"
author: "Kajetan Chodorowski"
date: "16/10/2020"
output:
  pdf_document: default
  html_document:
    df_print: paged
---

```{r setup, include=FALSE}
knitr::opts_chunk$set(echo = FALSE, message = FALSE, warning = FALSE)
```

```{r lib}
library(pdftools)
library(tidyverse)
library(chron)
library(ggplot2)
library(dplyr)
library(reshape2)
library(knitr)
```

```{r script, cache=TRUE}

if_thousand<- function(string){
        k<- NULL
        for(j in 1:length(string)){
                if(length(string[[j]])>13){
                        k <- c(k,j)   
                }
                
        }
        for (m in k) {
                string[[m]][7] <-paste0(string[[m]][7],string[[m]][8])
                string[[m]]<- string[[m]][-8]
        }
        string
}
##Reading data
PDF <- pdf_text("Historia_nalan.pdf") %>%
        readr::read_lines() #open the PDF inside your project folder
head_positions<- seq(0, length(PDF), 44)
head_positions[1]<-1
for(i in head_positions){
        head_positions<- c(head_positions, (i+1):(i+4))
}
PDF_clean<-PDF[-head_positions]
PDF_clean <- PDF_clean[!(PDF_clean=="")]
##Cleaning data
var_names<- c("Data", "Waz", "SYMBOL", "Ilosc" , "Cena", "Wartość", "Uzytkownik", 
              "Stanowisko", "Dokument", "Nr_dokumentu", "Status", "Tryb")
Dyst_pos<-grep("(.*)Dystrybutor:(.*)", PDF_clean)
k<-2
for(i in Dyst_pos){
        Dyst<-as.numeric(gsub("Dystrybutor: ", "", PDF_clean[i]))
        if(!(is.na(Dyst_pos[k]))){
                lines_sep<- PDF_clean[(i+1):(Dyst_pos[k]-1)] %>% str_squish() %>% strsplit(split = " ") # first command remove spaces if more the 1, 
                #second separate data by spaces.
        }else{
                lines_sep<- PDF_clean[(i+1):(length(PDF_clean))] %>% str_squish() %>% strsplit(split = " ") # first command remove spaces if more the 1, 
                #second separate data by spaces.
        }
        lines_sep<-if_thousand(lines_sep)
        df <- plyr::ldply(lines_sep) #create a data frame
        df <- df %>% unite(V1.2, V1, V2, sep = " ") #marge columns
        colnames(df) <- var_names
        df<- mutate(df, Dystrybutor = rep(Dyst, nrow(df)))
        if(i==1){
                All_data <- df
        } else{
                All_data <- rbind(All_data, df)      
        }
        k<-k+1
        
}
final_df <- as_tibble(All_data) 
final_df$Data<- strptime(final_df$Data, "%Y-%m-%d %H:%M:%S")
final_df$Waz <- as.numeric(final_df$Waz)
final_df$SYMBOL <- as.factor(final_df$SYMBOL)
final_df$Ilosc <- as.numeric(gsub(",",".",final_df$Ilosc))
final_df$Cena <- as.numeric(gsub(",",".",final_df$Cena))
final_df$Wartość <- as.numeric(gsub(",",".",final_df$Wartość))
final_df$Uzytkownik <- as.factor(final_df$Uzytkownik)
final_df$Stanowisko <- as.numeric(final_df$Stanowisko)

```
W raporcie umieściłem te dane,  które udało mi się wyciągnąć z *Historia nalań*, a przy tym wydają sie znaczące. Każdą zmienną przedstawiłem na trzech różnych wykresach, zobacz które przedsatwienie najbardziej Ci odpowiada.

# Wykorzystanie dystrybutorów na stacji  

Liczba tankowań w ciągu jednego dnia dla poszczególnych dystrybutorów.    
```{r liczba nalan}
final_df_summ <- final_df %>% group_by(Dystrybutor) %>%
        summarise( Liczba_nalan = length(Dystrybutor), Litry =round(sum(Ilosc),0), 
                   Przychod = round(sum(Wartość))) #summary
ggplot(final_df_summ, aes(x=Dystrybutor, y=Liczba_nalan))+  
        geom_bar(stat="identity" , fill = "#14213d") +
        ylim(0,1.1*(max(final_df_summ$Liczba_nalan)))+
        theme(axis.text.x = element_text( color = "#000000", 
        hjust = 1), axis.title.x = element_text(color = "#000000", face = "bold"),
        axis.title.y = element_text( color = "#000000" ,face = "bold"), 
        axis.text.y = element_text( color = "#000000", hjust = 1),
        plot.title = element_text(hjust = 0.5, face = "bold" ))+
        labs(title = "Liczba nalan w ciagu dnia", x = "Dystrybutor", y = "Liczba nalan")+
        scale_x_continuous( breaks = round(seq(min(final_df_summ$Dystrybutor),
                                              max(final_df_summ$Dystrybutor), by = 1),1))+
        geom_label(aes(label=Liczba_nalan), vjust=-0.5, color="#fca311", size=3.5)
        

```

\pagebreak

Liczba tankowań w ciągu jednego dnia dla poszczególnych dystryburorów, kolory określją jakie paliwo było tankowane na danym dystrybutorze, przez ile samochodów.


```{r liczba_nalań_grupowanie_paliwem}
final_df_summ_grup <- final_df %>% group_by(Dystrybutor, SYMBOL) %>%
        summarise( Liczba_nalan = length(Dystrybutor), Litry =sum(Ilosc), 
                   Przychod = round(sum(Wartość), 0)) 
ggplot(final_df_summ_grup, aes(x=Dystrybutor, y=Liczba_nalan, fill = SYMBOL))+  
        geom_bar(stat="identity") + 
        theme(axis.text.x = element_text( color = "#000000", 
        hjust = 1), axis.title.x = element_text(color = "#000000", face = "bold"),
        axis.title.y = element_text( color = "#000000" ,face = "bold"), 
        axis.text.y = element_text( color = "#000000", hjust = 1),
        plot.title = element_text(hjust = 0.5, face = "bold" ))+
        labs(title = "Liczba nalan w ciagu dnia", x = "Dystrybutor", y = "Liczba nalan", fill= "")+
        scale_x_continuous( breaks = round(seq(min(final_df_summ_grup$Dystrybutor),
                                              max(final_df_summ_grup$Dystrybutor), by = 1),1))+
        scale_fill_manual(values = c("#c1292e", "#ffd400", "#14213d","#fca311","#437f97","#73ab84"))
       
```

\pagebreak

Liczba tankowań w ciągu jednego dnia dla poszczególnych dystryburorów, na wykresach pokazane są poszczególne plaiwa.

```{r liczba tankowań grid }
tankowania<- ggplot(final_df_summ_grup, aes(x=Dystrybutor, y=Liczba_nalan))+  
        geom_bar(stat="identity", fill = "#14213d") + 
        theme(axis.text.x = element_text( color = "#000000", size = 3.5), 
              axis.title.x = element_text(color = "#000000", face ="bold"),
        axis.title.y = element_text( color = "#000000" ,face = "bold"), 
        axis.text.y = element_text( color = "#000000", hjust = 1))+
        labs(title = "Liczba naln w ciągu dnia", x = "Dystrybutor", y = "Liczba nalań")+
         scale_x_continuous(breaks = round(seq(min(final_df_summ_grup$Dystrybutor),
                                              max(final_df_summ_grup$Dystrybutor), by = 1),1))+
        facet_grid(~SYMBOL , margins = TRUE)
tankowania+theme(plot.title = element_text(hjust = 0.5, face = "bold" ))+
labs(title = "Pliwo zatankowa w danym dniu")
```
\pagebreak

# Pobór paliwa z dystrybutorów.
W tym paragrafie podzieliłem objętość zatankowanego paliwa na dystrybutory z których zostało zatankowne.
Zwróć uwagę, że najwięcej paliwa było zatankowane na dystrybutorach 12 i 13 ale wcale nie oznacza to największwj liczby tankowań.  
```{r zatankowane }
ggplot(final_df_summ, aes(x=Dystrybutor, y=Litry))+  
        geom_bar(stat="identity" , fill = "#fca311") + 
        theme(axis.text.x = element_text( color = "#000000", 
        hjust = 1), axis.title.x = element_text(color = "#000000", face = "bold"),
        axis.title.y = element_text( color = "#000000" ,face = "bold"), 
        axis.text.y = element_text( color = "#000000", hjust = 1), 
        plot.title = element_text(hjust = 0.5, face = "bold" ))+
        labs(title = "Paliwo zatankowane w danym dniu", y = "Paliwo (litry)")+ ylim(0,9000)+
        scale_x_continuous(breaks = round(seq(min(final_df_summ$Dystrybutor),
                                              max(final_df_summ$Dystrybutor), by = 1),1)) +
        geom_label(aes(label=Litry), vjust=-0.5, color="#14213d", size=3.5) 
```

\pagebreak

```{r zatankowane_grupowanie_paliwem }
ggplot(final_df_summ_grup, aes(x=Dystrybutor, y=Litry, fill = SYMBOL))+  
        geom_bar(stat="identity" ) + 
        theme(axis.text.x = element_text( color = "#000000", 
        hjust = 1), axis.title.x = element_text(color = "#000000", face = "bold"),
        axis.title.y = element_text( color = "#000000" ,face = "bold"), 
        axis.text.y = element_text( color = "#000000", hjust = 1), 
        plot.title = element_text(hjust = 0.5, face = "bold" ))+
        labs(title = "Paliwo zatankowane w danym dniu", y = "Paliwo (litry)", fill="")+ ylim(0,9000)+
        scale_x_continuous(breaks = round(seq(min(final_df_summ_grup$Dystrybutor),
                                              max(final_df_summ_grup$Dystrybutor), by = 1),1))+
        scale_fill_manual(values = c("#c1292e", "#ffd400", "#14213d","#fca311","#437f97","#73ab84"))
```

\pagebreak

```{r zatankowane_grid }
ggplot(final_df_summ_grup, aes(x=Dystrybutor, y=Litry))+  
        geom_bar(stat="identity", fill = "#fca311") + 
        theme(axis.text.x = element_text( color = "#000000", size = 3.5), 
              axis.title.x = element_text(color = "#000000", face ="bold"),
        axis.title.y = element_text( color = "#000000" ,face = "bold"), 
        axis.text.y = element_text( color = "#000000", hjust = 1), 
        plot.title = element_text(hjust = 0.5, face = "bold" ))+
        labs(title = "Paliwo zatankowane w danym dniu", x = "Dystrybutor", y = "Paliwo (litry)")+
        scale_x_continuous(breaks = round(seq(min(final_df_summ_grup$Dystrybutor),
                                              max(final_df_summ_grup$Dystrybutor), by = 1),1))+
        facet_grid(~SYMBOL , margins = TRUE)
```

\pagebreak

# Przychód z tankowań
Gdybym znał marżę na poszczególnych paliwach, bez problemu mugłbym w podobny sposób przedstawić zyski.

```{r przychod }
ggplot(final_df_summ, aes(x=Dystrybutor, y=Przychod))+  
        geom_bar(stat="identity" , fill = "#be451f") + 
        theme(axis.text.x = element_text( color = "#000000", 
        hjust = 1), axis.title.x = element_text(color = "#000000", face = "bold"),
        axis.title.y = element_text( color = "#000000" ,face = "bold"), 
        axis.text.y = element_text( color = "#000000", hjust = 1), 
        plot.title = element_text(hjust = 0.5, face = "bold" ))+
        labs(title = "Przychod z tankowan w danym dniu", y = "Przychod (PLN)")+ ylim(0,40000)+
        scale_x_continuous(breaks = round(seq(min(final_df_summ$Dystrybutor),
                                              max(final_df_summ$Dystrybutor), by = 1),1))+
        geom_label(aes(label=Przychod), vjust=-0.5, color="#14213d", size=3.5) 
```

\pagebreak

```{r przychod_grupowanie_paliwem }
ggplot(final_df_summ_grup, aes(x=Dystrybutor, y=Przychod, fill = SYMBOL))+  
        geom_bar(stat="identity") + 
        theme(axis.text.x = element_text( color = "#000000", 
        hjust = 1), axis.title.x = element_text(color = "#000000", face = "bold"),
        axis.title.y = element_text( color = "#000000" ,face = "bold"), 
        axis.text.y = element_text( color = "#000000", hjust = 1), 
        plot.title = element_text(hjust = 0.5, face = "bold" ))+
        labs(title = "Przychod z tankowan w danym dniu", y = "Przychod (PLN)", fill="")+ ylim(0,40000)+
        scale_x_continuous(breaks = round(seq(min(final_df_summ_grup$Dystrybutor),
                                              max(final_df_summ_grup$Dystrybutor), by = 1),1))+
        scale_fill_manual(values = c("#c1292e", "#ffd400", "#14213d","#fca311","#437f97","#73ab84"))
```
\pagebreak

```{r Przychod_grid }
przychod<- ggplot(final_df_summ_grup, aes(x=Dystrybutor, y=Przychod))+  
        geom_bar(stat="identity", fill="#be451f") + 
        theme(axis.text.x = element_text( color = "#000000", size = 3.5), 
              axis.title.x = element_text(color = "#000000", face ="bold"),
        axis.title.y = element_text( color = "#000000" ,face = "bold"), 
        axis.text.y = element_text( color = "#000000", hjust = 1))+
        labs( x = "Dystrybutor", y = "Przychód (PLN)")+
        scale_x_continuous(breaks = round(seq(min(final_df_summ_grup$Dystrybutor),
                                              max(final_df_summ_grup$Dystrybutor), by = 1),1))+
        facet_grid(~SYMBOL , margins = TRUE)
przychod+theme(plot.title = element_text(hjust = 0.5, face = "bold" ))+
labs(title = "Paliwo zatankowa w danym dniu")

```

\pagebreak
# Zestawienie wszystkich parametrów na jednym zbiorczym wykresie.

```{r zestawienie}
dfm <- melt(final_df_summ_grup[,c('Dystrybutor','SYMBOL', 'Liczba_nalan', 'Litry', 'Przychod')],
            id.vars = c('Dystrybutor', 'SYMBOL'))

ggplot(dfm, aes(x=Dystrybutor, y = value, fill = variable)) + 
geom_bar(stat="identity") + 
facet_grid(variable ~SYMBOL, scales = "free_y", switch = "y")+
scale_fill_manual(values = c("#be451f","#fca311", "#14213d"))+
scale_x_continuous(breaks = round(seq(min(dfm$Dystrybutor), max(dfm$Dystrybutor), by = 1),1))+
theme(axis.text.x = element_text( color = "#000000", size = 3.5), 
      legend.position = "none", axis.title.x = element_text(color = "#000000", face ="bold"),
      plot.title = element_text(hjust = 0.5, face = "bold"), 
      strip.text = element_text(size=7,lineheight=5.0))+
labs(title = "Zestawienie", y="", x="Dystrybutor")
```
\pagebreak

# Dane

W tabeli zebrałem wszystkei dane na podsyawie których wykoanałem wykresy.

```{r}
kable(final_df_summ_grup) 
```


